【裁判字號】    98,裁,1629
【裁判日期】    980625
【裁判案由】    機關團體作業組織所得稅
【裁判全文】
最  高  行  政  法  院  裁  定
                                      98年度裁字第1629號
再 審原 告  財團法人私立高雄醫學大學
代  表  人  甲○○
訴訟代理人  王伊忱律師
            陳景裕律師
再 審被 告  財政部高雄市國稅局
代  表  人  陳金鑑
上列當事人間機關團體作業組織所得稅事件，再審原告對於中華
民國98年3月26日本院98年度判字第317號判決，提起再審之訴，
本院裁定如下：
    主  文
再審之訴駁回。
再審訴訟費用由再審原告負擔。
    理  由
一、按提起再審之訴，應依行政訴訟法第277條第1項第4款之規
    定表明再審理由，此為必須具備之程式。所謂表明再審理由
    ，必須指明確定判決有如何合於法定再審事由之具體情事，
    始為相當。倘僅泛言有何條款之再審事由，而無具體情事者
    ，尚難謂已合法表明再審理由。如未表明再審理由，法院無
    庸命其補正。
二、本件再審原告主張本院98年度判字第317號判決（下稱原確
    定判決）有行政訴訟法第273條第1項第1款所定事由，對之
    提起再審之訴，經核其再審訴狀所表明之再審理由略以：（
    一）「使用完竣」未有法律規範，依法律保留原則與法律明
    確性原則，再審被告恣意處分即屬違誤，原確定判決不察，
    適用法規即有顯然錯誤。（二）原確定判決依私立學校建立
    會計制度實施辦法第7條、商業會計法第10條第2項、第59條
    及財務會計準則公報第32號關於收入認列時點，以收入認列
    時點「驗收付款列入財產時」，作為支出「使用完竣」之判
    斷標準，並無法律依據且違反權責發生制，與商業會計法第
    10條第2項以「費用應付時」作為判斷時點之規定不符，其
    適用法規顯有錯誤。（三）再審原告未以不正當方法逃漏稅
    ，系爭所得稅核課期間應為5年，惟原確定判決認3年期間屆
    滿未使用完竣者，仍應依法課徵所得稅，亦即免稅處分附有
    解除條件，於3年期間屆滿未使用完竣者其解除條件成就，
    並不會使免稅處分溯及失效，核課期間應自所得發生年度結
    束後3年期間屆滿之翌日起算，此見解已與解除條件成就之
    法律效果不合，違背所得稅法第4條第1項第13款、第71條、
    第71條之1第3項、教育文化公益慈善機關或團體免納所得稅
    適用標準第2條之1第2款但書及稅捐稽徵法第21條、第22條
    之規定，自有適用法規錯誤之違法。（四）本件前審判決高
    雄高等行政法院94年度訴字第521號判決逕依無核課權限機
    關所為之一覽表，認定再審被告核課處分並無違誤。原確定
    判決認前審判決上開認定，係其認定事實及證據取捨之職權
    ，並無不當云云，均有違證據法則，其適用法規顯有違誤，
    得為本件再審事由等語，為其論據。按附解除條件的法律行
    為，於條件「成就時」失其效力，除非特別約定，原則上自
    成就時向將來發生效力，並無溯及效力（民法第99條第2項
    、第3項參照）。原確定判決因以「上訴人於所得發生年度
    結束後3年期間屆滿而仍有未使用完竣之所得，其免稅所附
    之解除條件成就，即不再屬於免稅之所得，其核課期間應自
    於所得發生年度結束後3年期間屆滿之翌日即其核課權成立
    之日起算，至本件原處分生效時，尚未屆滿」等語，認原審
    法院維持再審被告核課處分並無違背法令情形，依上開所述
    ，並無不合，再審原告執詞指摘，尚有誤會。再審原告之其
    餘上開理由，無非重述其在前訴訟程序起訴狀及上訴狀之主
    張，就已經原確定判決所為之法律論斷及指駁不採之理由，
    再為指摘，而未具體表明原確定判決所適用之法規有何顯然
    不合於法規規定，或有如何顯然違背司法院解釋或本院判例
    之情事，難謂已合法表明再審理由。依首揭規定及說明，本
    件再審之訴為不合法，應予駁回。
三、據上論結，本件再審之訴為不合法。依行政訴訟法第278條
    第1項、第104條、民事訴訟法第95條、第78條，裁定如主文
    。
中    華    民    國    98    年    6     月    25    日
                    最高行政法院第一庭
                        審判長法官  鄭  淑  貞
                              法官  鄭  忠  仁
                              法官  黃  本  仁
                              法官  帥  嘉  寶
                              法官  胡  方  新
以  上  正  本  證  明  與  原  本  無  異
中    華    民    國    98    年    6     月    26    日
                              書記官  郭  育  玎


司法院資訊處製作；財團法人民間司法改革基金會備份。
